sv: Möbler > Hyllanordningar: Bokhyllor och fristående hyllor; Grovhyllor och förvaringshyllor; Vägghyllor och fönsterbrädor
fr: Meubles > Étagères: Bibliothèques; Rayonnages utilitaires et pour charges lourdes; Étagères murales et corniches
ko: 가구 > 선반 재료: 책장/선반; 고하중 및 다용도 선반; 수납용 선반
hu: Bútor > Polcok: Könyvespolcok és állópolcok; Nagy teherbírású és univerzális polcrendszerek; Fali polcok és párkányok
es: Mobiliario > Estanterías: Librerías y estanterías; Estanterías de uso general y de alta resistencia; Estantes y estanterías
zh-CN: 家具 > 搁架: 书架/书柜; 重型与多功能置物架; 墙壁搁板/墙壁架
pt-PT: Mobiliário > Prateleiras: Estantes de livros e prateleiras; Estantes utilitárias e de alta resistência; Prateleiras de parede e apoios
ro-RO: Mobilier > Rafturi: Biblioteci și rafturi cu picioare; Rafturi industriale și utilitare; Rafturi de perete și polițe
th: เฟอร์นิเจอร์ > ชั้น: ชั้นวางหนังสือและชั้นวางแบบโปร่ง; ชั้นวางอเนกประสงค์และทนทานพิเศษ; ชั้นและหิ้งติดผนัง
bg-BG: Мебели > Рафтове: Библиотеки и стоящи рафтове; Индустриални и помощни рафтове; Стенни рафтове и первази
it: Arredamento > Scaffalature: Librerie; Scaffalature resistenti e multiuso; Scaffali e mensole per pareti
ja: 家具 > 棚・シェルフ: 本棚・シェルフ; 高耐久・ユーティリティラック; ウォールシェルフ
nb: Møbler > Hyller: Bokhyller og stående hyller; Grovhyller og lagerhyller; Vegghyller
de: Möbel > Regalsysteme: Bücherregale & Bücherschränke; Schwerlast- & Mehrzweckregale; Wandregale & Simse
el: Έπιπλα > Ράφια: Βιβλιοθήκες & όρθια ράφια; Ράφια βαρέως τύπου και γενικής χρήσης; Επιτοίχια ράφια & γείσα
vi: Đồ gỗ > Giá: Giá sách và kệ đứng; Kệ đa năng và chịu tải nặng; Giá treo tường
pl: Meble > Półki i regały: Regały i półki stojące; Regały gospodarcze i o dużej nośności; Półki ścienne
zh-TW: 家具 > 收納層架: 書櫃/架; 重型與多功能層架; 壁板層架
cs: Nábytek > Police: Knihovny; Zátěžové a užitkové regály; Nástěnné poličky a římsy
ru: Мебель > Стеллажи и полки: Книжные шкафы и стеллажи; Усиленные и хозяйственные стеллажи; Настенные полки
fi: Huonekalut > Hyllyt: Kirjahyllyt ja varastohyllyt; Raskaat hyllyköt ja varastohyllyt; Seinähyllyt ja tauluhyllyt
lt-LT: Baldai > Lentynos: Knygų spintos ir stovinčios lentynos; Tvirtos ir universalios lentynos; Sieninės lentynos ir atbrailos
sl-SI: Pohištvo > Police: Knjižne omare in stoječe police; Močne police in police za orodje; Stenske police in poličniki
en: Furniture > Shelving: Bookcases & Standing Shelves; Heavy Duty & Utility Shelving; Wall Shelves & Ledges
sk-SK: Nábytok > Regály: Knižnice a policové diely; Priemyselné a úžitkové regály; Nástenné policové diely
pt-BR: Móveis > Estantes: Estantes para livros; Prateleiras utilitárias e de alta resistência; Prateleiras
tr: Mobilyalar > Raflar: Kitaplıklar ve Ayaklı Raflar; Ağır hizmet ve çok amaçlı raf sistemleri; Duvar Raf ve Çıkıntıları
nl: Meubelen > Planken: Boekenkasten; Stellingkasten voor zwaar gebruik; Muurplanken en -richels
hr-HR: Namještaj > Police: Biblioteke i stojeće police; Police za teške poslove i višenamjenske police; Zidne police i letve
da: Møbler > Hylder: Bogskabe og reoler; Sværlastreoler og opbevaringsreoler; Væghylder og smalle hylder